臺灣高等法院刑事裁定
110年度抗字第1607號
抗  告  人  
即  被  告  李仁傑




上列抗告人因竊盜案件，不服臺灣新北地方法院中華民國110年1
0月1日羈押裁定（110年度易字第784號），提起抗告，本院裁定
如下：   
    主  文
抗告駁回。
    理  由
一、本件抗告人即被告李仁傑因竊盜案件，經檢察官偵查後提起
    公訴，前經原審訊問後坦承竊盜及加重竊盜犯行，並有卷內
    事證可佐，足認犯罪嫌疑重大，然其就起訴犯罪事實一、㈡
    、㈢部分供稱黃詠婕不知情，與卷內事證不符，有勾串證人
    、共犯之虞，且其前有多次通緝後始到庭之紀錄，並有經法
    院論罪科刑判決確定尚未執行之前案，有事實足認逃亡之虞
    ，況被告於短時間內多次犯竊盜案件，亦有反覆實施竊盜之
    虞，有刑事訴訟法第101條第1項第1款、第2款及第101條之1
    第1項第5款之羈押原因，經審酌被告所涉犯行，對社會秩序
    、公共利益均嚴重影響、被告再犯之高度可能以及羈押對其
    人身自由受限制之程度，認為有非予羈押顯難預防被告再犯
    竊盜、加重竊盜罪之情形，而有羈押之必要，裁定自110年1
    0月1日起執行羈押在案。
二、抗告意旨略以：因日前未收到開庭通知而未出庭，遭拘提開
    庭並裁定收押，隨後歷次開庭及偵查筆錄，被告皆已自白犯
    行，清楚交代案發經過，被告家中經濟狀況勉持，為家中長
    子，有年邁雙親需撫養照顧，母親打零工，父親患有癌症，
    需要龐大醫療費用，目前受疫情影響，母親工作機會銳減，
    被告因為了分擔家計而一時起貪念犯案，故提起抗告，並請
    准予新臺幣2萬元交保停止羈押等語。
三、按法律規定羈押被告之要件，須基於維持刑事司法權之有效
    行使之重大公益要求，並符合比例原則，方得為之。且無罪
    推定原則除禁止對未經有罪判決確定之被告執行刑罰，亦禁
    止僅憑犯罪嫌疑即施予被告類似刑罰之措施，倘以重大犯罪
    嫌疑為羈押之唯一要件，即可能違背無罪推定原則。基於憲
    法保障人民身體自由之意旨，被告犯刑事訴訟法第101條第1
     項第3款所示之罪，嫌疑重大者，且有相當理由認其有逃亡
    、湮滅、偽造、變造證據或勾串共犯或證人之虞，亦無不得
    羈押之情形，法院斟酌能否以命該被告具保、責付或限制住
    居等侵害較小之手段代替羈押後，仍認非予羈押，顯難進行
    追訴、審判或執行者，方得羈押，始符合憲法第8條保障人
    民身體自由及第16條保障人民訴訟權之意旨，參照司法院釋
    字第665號解釋。次按羈押被告之目的，在於確保訴訟程序
    之進行、確保證據之存在及真實、及確保刑罰之執行，而被
    告有無羈押之必要，法院自得就具體個案情節予以斟酌決定
    ，如就客觀情事觀察，法院許可羈押之裁定，在目的與手段
    之間衡量並無明顯違反比例原則之情形，即無違法或不當可
    言。又被告經執行羈押後，有無繼續羈押之必要，應以原執
    行羈押之原因是否依然存在為依據。
四、經查：　
  ㈠本件抗告人即被告李仁傑涉犯竊盜、加重竊盜罪嫌，經檢察
    官偵查後提起公訴，前經原審法院受理訊問後，被告於偵查
    、原審訊問時均坦承有起訴之竊盜、加重竊盜等犯罪事實，
    然就起訴犯罪事實一、㈡、㈢部分供稱黃詠婕不知情云云，惟
    依卷內本案遭竊便利商店及診所內、周遭監視器錄影翻拍照
    片、被告與黃詠婕行動電話通訊軟體對話截圖等事證不符，
    足認有勾串證人、共犯之虞；又被告前有多次因竊盜案件遭
    通緝之紀錄，有本院被告前案紀錄表在卷可佐（見本院卷）
    ，足認被告有逃亡之虞；況被告於109年起有多次竊盜案件
    ，復再犯本案短期內3件竊盜案件，有事實足認有反覆實施
    竊盜之虞，是認被告李仁傑有刑事訴訟法第101條第1項第1
    款、第2款及第101條之1第1項第5款之羈押原因。再被告涉
    犯之上開罪嫌，對社會秩序侵害甚鉅、侵害他人身體健康，
    若命被告具保、責付或限制住居等侵害較小之手段，均不足
    以確保審判或執行程序之順利進行，非予羈押，國家追訴及
    刑罰權即有難以實現之危險。本院參諸被告人權保障及公共
    利益之均衡維護，且本案於現階段之訴訟程序中，尚難有何
    羈押以外之方法代替之，而仍有羈押之必要，符合羈押要件
    。原審以被告有刑事訴訟法第101條第1項第1款、第2款及第
    101條之1第1項第5款之羈押原因存在，經核尚無目的與手段
    間輕重失衡之情形，亦未違反比例原則，從而本件被告有上
    開羈押之原因及必要性，自無停止羈押之事由。且被告亦無
    刑事訴訟法第114條規定之情形，自無從准予具保停止羈押
    。
  ㈡原審法院經具體審酌前揭各情，乃認依現實情狀，若非將被
    告羈押，顯難進行後續之審判程序或將來之執行，且難期真
    實之發現，既仍無從以具保之方式替代羈押之執行，足認羈
    押被告之法定事由均存在，羈押之必要性並未消滅，而裁定
    羈押被告，經核尚無目的與手段間輕重失衡之情形，亦無明
    顯違反比例原則之情事，核屬原審審判職權之適法行使，依
    法並無不當。另抗告意旨所指已自白犯罪等情，係本案實體
    應予判斷之問題，與被告是否有羈押原因及必要，要屬二事
    ，併予說明。　
  ㈢綜上所述，本件抗告意旨無非係對原審法院適法之職權行使
    ，及原裁定已說明論述之事項，徒憑己見再事爭執，且並無
    符合或提出證據資料足以證明符合刑事訴訟法第114條各款
    情形，是本件被告之抗告為無理由，應予駁回。　
據上論結，應依刑事訴訟法第412條，裁定如主文。
中　　華　　民　　國　 110　　年　　10　　月　　14　　日
　　　　　　　　　刑事第十七庭  審判長法　官  鄭水銓
　　　　　　　　　　　　　　　　　　  法　官  姜麗君
　　　　　　　　　　　　　　　　　　  法　官  黃雅芬
以上正本證明與原本無異。
不得再抗告。
                                      書記官  鄭雅云
中　　華　　民　　國　　110 　年　　10　　月　　18　　日